【裁判字號】    97,訴,1653
【裁判日期】    980227
【裁判案由】    毒品危害防制條例
【裁判全文】
臺灣臺北地方法院刑事判決              97年度訴字第1653號
公  訴  人  臺灣臺北地方法院檢察署檢察官
被      告  甲○○
                    （現因另案於臺灣臺北看守所羈押中）
上列被告因違反毒品危害防制條例案件，經檢察官提起公訴（九
十七年度毒偵字第二七五二號），被告於準備程序中先就被訴事
實為有罪之陳述，經本院告以簡式審判之旨，並聽取當事人之意
見後，本院合議庭裁定行簡式審判程序後，本院判決如下：
    主  文
甲○○施用第一級毒品，累犯，處有期徒刑拾月。
    事  實
一、甲○○前於(一)民國八十八年十二月間，因施用第二級毒品而
    犯違反毒品危害防制條例案件，經臺灣板橋地方法院（下稱
    板橋地院）以八十八年度毒聲字第七八四一號裁定送觀察勒
    戒，因認無繼續施用毒品之傾向，經臺灣板橋地方法院檢察
    署（下稱板橋地檢署）檢察官於八十八年十二月二十八日以
    八十八年度毒偵字第三二四五號不起訴處分書為不起訴處分
    確定在案。復於(二)八十八年間，因犯妨害自由案件，經臺灣
    高等法院以九十四年度上更(一)字第七四六號判決判處有期徒
    刑一年六月，又於(三)八十九年間，因施用第二級毒品而犯違
    反毒品危害防制條例案件，經本院以八十九年度毒聲字第一
    ０八六號裁定送觀察勒戒，因認有繼續施用毒品之傾向，經
    檢察官聲請強制戒治並起訴，強制戒治部分，由本院以八十
    九年度毒聲字第一七七九號裁定令入戒治處所施以強制戒治
    ，起訴部分，經本院以八十九年度簡字第六０三號判決判處
    有期徒刑四月，上開(二)、(三)案件確定後，經臺灣高等法院以
    九十六年度聲減字第二０二二號裁定減刑並定應執行有期徒
    刑十月確定，於九十七年二月十五日執行完畢。再於(四)九十
    一年間，因施用第二級毒品而犯違反毒品危害防制條例案件
    ，經本院裁定令入戒治處所施以強制戒治，並以九十一年度
    簡字第一六七六號判決判處有期徒刑六月，確定後乃入監執
    行，於九十二年九月二十八日縮刑期滿執行完畢。另於(五)九
    十四年間，因犯竊盜案件，經板橋地院以九十四年度易字第
    一五０六號判決判處有期徒刑七月；(六)九十五年間，因連續
    施用第一級毒品、第二級毒品而犯違反毒品危害防制條例案
    件，經板橋地院以九十五年度訴字第六０六號判決判處有期
    徒刑一年；上開(五)、(六)案件確定後，經板橋地院以九十六年
    度聲減字第四三八四號裁定減刑並定應執行有期徒刑八月十
    五日確定，嗣於九十六年十二月二十七日縮刑期滿執行完畢
    。
二、甲○○基於施用第一級毒品海洛因（下稱海洛因）及第二級
    毒品甲基安非他命（下稱甲基安非他命）之犯意，於九十七
    年七月十五日晚間七、八時許，在其位於臺北市○○區○○
    街一０三巷十七號之住處內，將海洛因及甲基安非他命混合
    後，置入玻璃球吸食器內燃燒施用之方式，施用海洛因及甲
    基安非他命一次。嗣於九十七年七月十六日晚上十一時十分
    許，甲○○行經臺北市○○區○○街與水源路口，為警攔檢
    ，乃接受調查，經警採集其尿液送驗發現呈嗎啡及甲基安非
    他命陽性反應，而知甲○○有上開施用海洛因及甲基安非他
    命之犯行。
三、案經臺北市政府警察局中正第二分局移送臺灣臺北地方法院
    檢察署檢察官偵查起訴。
    理  由
一、證據之認定：
    上開事實二之部分，有被告甲○○於前述時地為警查獲，經
    警採集其尿液送臺灣尖端先進生技醫藥股份有限公司以酵素
    免疫分析法初步檢驗及氣相層析質譜儀法確認檢驗，結果發
    現有嗎啡及甲基安非他命陽性反應之濫用藥物檢驗報告一紙
    附卷足憑（毒偵字卷第四頁參照），且被告對上開事實二之
    部分於本院九十八年二月二十日審理時供承不諱（本院當日
    審判筆錄參照），是依前開濫用藥物檢驗報告一紙之補強證
    據已足資擔保被告於本院審理中所為之上開任意性自白具有
    相當程度之真實性，而得確信被告前述自白之犯罪事實確屬
    真實，從而依刑事訴訟法第一百五十六條第一項及同條第二
    項規定，自得依被告前述自白及該補強證據認定被告確有為
    前述施用海洛因及甲基安非他命一次之犯行，本件事證明確
    ，被告之犯行堪以認定。
二、論罪科刑之法律適用：
  (一)按海洛因為毒品危害防制條例第二條第二項第一款所列之第
    一級毒品，甲基安非他命為同條例第二條第二項第二款所列
    之第二級毒品。核被告甲○○所為，係犯毒品危害防制條例
    第十條第一項之施用第一級毒品罪及同條第二項之施用第二
    級毒品罪。其施用海洛因及甲基安非他命前後分別持有海洛
    因及甲基安非他命之低度行為，應分別為施用海洛因及甲基
    安非他命之高度行為所吸收，不另論罪。又其一施用毒品行
    為分別觸犯毒品危害防制條例第十條第一項之施用第一級毒
    品罪及毒品危害防制條例第十條第二項之施用第二級毒品罪
    ，為想像競合犯，依刑法第五十五條之規定，從較重之毒品
    危害防制條例第十條第一項之施用第一級毒品罪處斷。
  (二)查被告有如事實一之(二)至(六)部分所載之犯罪科刑執行情形，
    有臺灣高等法院被告全國前案紀錄表一份及被告所犯前開案
    件之判決書、裁定書等件在卷可稽，其前受有期徒刑執行完
    畢，於五年以內故意再犯本件有期徒刑以上之罪，為累犯，
    應依刑法第四十七條第一項之規定，加重其刑。
  (三)爰審酌被告於毒品危害防制條例公布生效後曾分別由板橋地
    院及本院裁定送觀察勒戒、強制戒治各二次，並由板橋地檢
    署檢察官為不起訴處分確定（本院卷附板橋地檢署八十八年
    度毒偵字第三二四五號不起訴處分書參照），詳如事實一之
    (一)、(三)、(四)部分所載，顯見其未因前所受觀察勒戒、強制戒
    治之處分而決心改過及其智識程度、品行、犯後尚能坦承犯
    行、態度良好等一切情狀，量處如主文所示之刑。
據上論斷，應依刑事訴訟法第二百七十三條之一第一項、第二百
九十九條第一項前段，毒品危害防制條例第十條第一項、第二項
，刑法第十一條前段、第五十五條、第四十七條第一項，判決如
主文。
本案經檢察官王育珍到庭執行職務。
中    華    民    國    98    年    2     月    27    日
                  刑事第九庭    法  官  林怡秀
以上正本證明與原本無異。
如不服本判決應於收受送達後十日內向本院提出上訴書狀，並應
敘述具體理由；其未敘述上訴理由者，應於上訴期間屆滿後二十
日內向本院補提理由書（均須按他造當事人之人數附繕本）「切
勿逕送上級法院」。
                                書記官  張汝琪
中    華    民    國    98    年    2     月    27    日
附錄本案論罪科刑法條全文：
毒品危害防制條例第十條：
施用第一級毒品者，處六月以上五年以下有期徒刑。
施用第二級毒品者，處三年以下有期徒刑。


司法院資訊處製作；財團法人民間司法改革基金會備份。
